【裁判字號】    98,台再,2
【裁判日期】    980212
【裁判案由】    確認僱傭關係存在
【裁判全文】
最高法院民事裁定                  九十八年度台再字第二號
再 審原 告  財團法人台灣省台北縣私立智光高級商工職業學校
法定代理人  乙○○
訴訟代理人  吳西源律師
            張旭業律師
            楊珮君律師
再 審被 告  甲○○
上列當事人間請求確認僱傭關係存在事件，再審原告對於中華民
國九十七年十月二日本院判決（九十七年度台上字第二○七二號
），及台灣高等法院九十五年度重勞上字第一五號判決，提起再
審之訴，本院裁定如下：
    主  文
再審之訴駁回。
再審訴訟費用由再審原告負擔。
    理  由
按提起再審之訴，應依民事訴訟法第五百零一條第一項第四款表
明再審理由，此為必須具備之程式。所謂表明再審理由，必須指
明確定判決有如何合於法定再審事由之具體情事，始為相當；倘
僅泛言有何條款之再審事由，而無具體情事者，尚難謂已合法表
明再審理由。如未表明再審理由，法院無庸命其補正。本件再審
原告雖以：本院判決（九十七年度台上字第二○七二號，下稱本
院確定判決）及台灣高等法院九十五年度重勞上字第一五號判決
（下稱原確定判決）均有民事訴訟法第四百九十六條第一項第一
款所定適用法規顯有錯誤之事由，對之提起再審之訴，（再審原
告另依同條項第十三款規定，提起再審之訴部分，本院已裁定移
送於台灣高等法院管轄），惟核其再審訴狀所表明之再審理由，
徒就原確定判決取捨證據、認定事實所為：依教師法第十四條之
一規定，所有解聘之決議不問是基於同法第十四條第一項第一款
至第七款，或第八款之事由，均應經教育部核准始生效力。且同
法施行細則第十六條規定，並無牴觸母法之情形。再審原告主張
依上開法條第八款事由所為解聘教師之決議，無須經教育部核准
，為無足採。是以再審原告之教評會（教師評議委員會）先後於
民國九十二年六月二十三日及九十三年十月三十日，基於同法條
第六、七、八款事由，所為解聘再審被告之決議，均未經教育部
核准，既為兩造所不爭，即應認兩造間之僱傭關係繼續存在等論
斷，暨對原確定判決因而將第一審不利於再審被告之判決廢棄，
改判確認兩造間僱傭關係存在，並命再審原告為給付。本院確定
判決核其認事、用法均無違誤，乃維持原確定判決，駁回再審原
告之上訴等情，泛言指摘原確定判決及本院確定判決為不當，而
對於各該確定判決究有如何合於民事訴訟法第四百九十六條第一
項第一款規定之具體情事，則未據敘明，依上說明，其再審之訴
自非合法。
據上論結，本件再審之訴為不合法。依民事訴訟法第五百零二條
第一項、第九十五條、第七十八條，裁定如主文。
中    華    民    國  九十八  年    二    月   十二   日
                      最高法院民事第三庭
                          審判長法官  蘇  茂  秋
                                法官  陳  碧  玉
                                法官  王  仁  貴
                                法官  張  宗  權
                                法官  簡  清  忠
      本件正本證明與原本無異
                                      書  記  官
中    華    民    國  九十八  年    二    月  二十四  日
                                                      K


司法院資訊處製作；財團法人民間司法改革基金會備份。
